【裁判字號】    97,易,444
【裁判日期】    970610
【裁判案由】    竊盜
【裁判全文】
臺灣苗栗地方法院刑事判決               97年度易字第265號
                                       97年度易字第444號
公  訴  人  臺灣苗栗地方法院檢察署檢察官
被      告  乙○○
                    （現另案於臺灣臺中監獄苗栗分監執行）
上列被告因竊盜案件，經檢察官提起公訴（96年度偵字第4692號
、97年度偵緝字第30號），及追加起訴（97年度偵字第1956號）
，被告於準備程序中就被訴事實為有罪之陳述，經本院裁定進行
簡式審判程序，判決如下：
    主  文
乙○○犯踰越安全設備，夜間侵入住宅竊盜罪，累犯，處有期徒
刑拾月；又犯踰越安全設備，夜間侵入住宅竊盜罪，累犯，處有
期徒刑拾月。應執行有期徒刑壹年陸月。
    事  實
一、乙○○於民國93年間因犯竊盜罪，經臺灣高等法院臺中分院
    以94年度上易字第342 號判決判處有期徒刑10月確定；復因
    施用毒品案件，經本院以94年度訴字第25號判決判處有期徒
    刑10月、6 月，並定應執行有期徒刑1 年3 月確定。經接續
    執行後，於96年2 月8 日縮短刑期假釋出監，所餘刑期交付
    保護管束，並於同年5 月14日保護管束期滿未經撤銷，其未
    執行之刑，以已執行論。
二、乙○○不知警惕，意圖為自己不法之所有，於96年8 月23日
    晚上某時，前往郭清苓位於苗栗縣後龍鎮○○路500 巷27號
    2 樓住處，自該處陽台未上鎖之落地窗侵入（侵入住宅部分
    未據告訴），竊取郭清苓所有放置在書桌上之筆記型電腦1
    台（含電腦手提袋，手提袋內尚有郭清苓所有之勞力士手錶
    、藍寶石鑲鑽戒指、金項鍊各1 只）。嗣於96年8 月28日下
    午2 時許，因郭清苓之友人發覺有人以郭清苓SKYPE 帳戶登
    入，遂通知郭清苓與使用電腦之謝其任聯絡（謝其任涉嫌故
    買贓物罪嫌部分，業經臺灣苗栗地方法院檢察署檢察官於97
    年2 月20日以97年度偵字第4692號為不起訴處分確定），兩
    人相約於96年8 月28日下午4 時10分許，在苗栗縣苗栗市福
    麗里「巨蛋體育場」對面之水餃店碰面，經警據報前往處理
    ，乃循線查悉上情。
三、乙○○復於96年12月13日凌晨4 時許，意圖為自己不法之所
    有，前往甲○○位於苗栗縣苗栗市○○里○○街109 之6 號
    1 樓之住處，趁該住宅1 樓氣窗未上鎖之際，攀爬氣窗進入
    甲○○住宅（侵入住宅部分未據告訴），竊取甲○○所有之
    皮包1 個（內有新臺幣5 千餘元、甲○○身分證及信用卡等
    物）。得手後，乙○○將竊得之皮包及證件等物丟棄，所得
    款項則已花用完畢。嗣經甲○○發覺失竊後報警處理，經警
    採證後循線查知上情。
四、案經苗栗縣警察局竹南分局、苗栗縣警察局苗栗分局報請臺
    灣苗栗地方法院檢察署檢察官偵查起訴及追加起訴。
    理  由
一、按簡式審判程序之證據調查，不受第159 條第1 項之限制，
    刑事訴訟法第273 條之2 定有明文，是依上開規定，於行簡
    式審判程序之案件，被告以外之人於審判外之陳述，除有其
    他不得作為證據之法定事由外，應認具有證據能力。查本案
    被害人郭清苓、甲○○於警詢時之陳述，證人即購買郭清苓
    失竊電腦之謝其任、介紹謝其任購買電腦之郭宏里於警詢中
    之供述，雖係被告以外之人於審判外之陳述，惟因本案採行
    簡式審判程序，復無其他不得做為證據之法定事由，揆諸首
    揭說明，均應認具有證據能力，合先敘明。
二、上開犯罪事實，業據被告乙○○於警詢、偵查及本院審理中
    均坦承不諱，核與被害人郭清苓、甲○○於警詢時之陳述，
    證人即購買郭清苓失竊電腦之謝其任、介紹謝其任購買電腦
    之郭宏里於警詢中之供述內容相符，復有被害人郭清苓所簽
    立之贓物認領保管單、內政部警政署刑事警察局刑紋字第09
    70029987號鑑驗書各1 份及現場照片4 張在卷可佐，堪認被
    告上開自白，確與事實相符，應可採信。從而，本案事證明
    確，被告犯行洵堪認定。
二、按窗戶除具有通風、採光功能外，亦具有防閑作用，依社會
    通常觀念足認為防盜之設備，屬安全設備之一種（最高法院
    45年台上字第1443號判例意旨參照）。查被告乙○○於事實
    欄二所載之時、地，自被害人郭清苓住處陽台之落地窗進入
    被害人郭清苓住處行竊，其所為核係犯刑法第321 條第1 項
    第1 、2 款之踰越安全設備、夜間侵入住宅竊盜罪。起訴意
    旨雖漏論被告踰越安全設備宅竊盜之法條，惟於犯罪事實欄
    業已載明被告於踰越安全設備（即陽台落地窗）竊盜之事實
    ，是被告此部分業經起訴，本院自應予以裁判。又被告乙○
    ○於事實欄三所載之時、地，攀爬被害人甲○○住處氣窗進
    入被害人甲○○住處行竊之所為，核亦係犯刑法第321 條第
    1 項第1 、2 款之踰越安全設備、夜間侵入住宅竊盜罪。被
    告所犯上開2 件竊盜犯行間，犯意各別，行為互殊，應予分
    論併罰。又被告前有如事實欄一所載之刑案科刑及執行情形
    ，有卷附臺灣高等法院被告前案紀錄表可參，其於5 年內故
    意再犯本案有期徒刑以上之罪，為累犯，應依刑法第47條第
    1 項規定加重其刑。爰審酌被告年輕力盛，不知以己力工作
    以獲取金錢，為圖謀自身之不法利益，不知尊重他人之財產
    權，率爾竊取他人財物，並以夜間侵入住宅方式行竊，對社
    會治安及被害人居家安寧所生危害非輕，惟念其犯後均能坦
    承犯行，知所悔悟，態度尚佳，並衡酌其犯罪動機、目的、
    手段、智識程度及檢察官具體求刑之範圍等一切情狀，各量
    處如主文所示之刑，並定其應執行之刑。
據上論斷，應依刑事訴訟法第284 條之1 、第273 條之1 、第29
9 條第1 項前段，刑法第321 條第1 項第1 款、第2 款、第47條
第1 項、第51條第5 款，判決如主文。
本案經檢察官洪清秀到庭執行職務。
中    華    民    國    97    年    6     月    10    日
                  刑事第三庭    法  官  林佩儒
上正本證明與原本無異。
如不服本判決，應於收受送達後10日內向本院提出上訴書狀（應
敘述具體理由並附繕本）。
上訴書狀如未敘述理由，應於上訴期間屆滿後20日內補提理由書
於本院。
                                書記官  陳玲君
中    華    民    國    97    年    6     月    11    日
附錄論罪科刑法條
中華民國刑法第320條
意圖為自己或第三人不法之所有，而竊取他人之動產者，為竊盜
罪，處5年以下有期徒刑、拘役或5百元以下罰金。
意圖為自己或第三人不法之利益，而竊佔他人之不動產者，依前
項之規定處斷。
前二項之未遂犯罰之。
中華民國刑法第321條
犯竊盜罪而有左列情形之一者，處6月以上、5年以下有期徒刑：
一於夜間侵入住宅或有人居住之建築物、船艦或隱匿其內而犯之
者。
二  毀越門扇、牆垣或其他安全設備而犯之者。
三  攜帶兇器而犯之者。
四  結夥三人以上而犯之者。
五  乘火災、水災或其他災害之際而犯之者。
六  在車站或埠頭而犯之者。
前項之未遂犯罰之。


司法院資訊處製作；財團法人民間司法改革基金會備份。
